【裁判字號】    90,上訴,692
【裁判日期】    900627
【裁判案由】    違反毒品危害防制條例
【裁判全文】
臺灣高等法院高雄分院刑事判決          九十年度上訴字第六九二號
    上  訴  人
    即  被  告  黎甲鴻
右上訴人因違反毒品危害防制條例案件，不服臺灣屏東地方法院九十年度訴字第二九
號中華民國九十年三月二十八日第一審判決（起訴案號：臺灣屏東地方法院檢察署八
十九年度偵字第六六五八號），提起上訴，本院判決如左：
      主      文
原判決撤銷。
黎甲鴻連續販賣第二級毒品，處有期徒刑柒年貳月。
新台幣玖仟元、行動電話參具（其中壹具門號0000000000號）、國際牌電
視機壹台、ＶＣＤ壹台、及參張行動電話ＳＩＭ卡均沒收；新台幣玖仟元如全部或一
部不能沒收時，以其財產抵償之；行動電話參具（其中壹具門號000000000
0號）、國際牌電視機壹台、ＶＣＤ壹台、及參張行動電話ＳＩＭ卡如全部或一部不
能沒收時，追徵其價額。
      事      實
一、黎甲鴻基於販賣第二級毒品安非他命營利之概括犯意，以提供其所有號碼為00
    00000000號行動電話供聯絡販賣安非他命價格及交貨地點等事宜之方法
    ，自民國（下同）八十九年八月間起至八十九年九月二十一日十八時許，在屏東
    縣內埔鄉水門村水門橋附近，以新台幣（下同）壹仟至參仟元之代價，連續販賣
    安非他命予王甲輝，計既遂三次，分別取得一千元、二千元、三千元；另於最後
    一次，先取得王甲輝購毒款三千元，惟黎甲鴻迄未交付安非他命；另其亦先後於
    八十九年八月間以陳立青、柯國鴻交付貳具行動電話為代價，販賣安非他命予陳
    立青、柯國鴻；又於同年九月間，陳立青、柯國鴻交付國際陴電視機壹台為代價
    ，販賣安非他命半錢（起訴書誤載壹錢半）予陳立青、柯國鴻；於同月（九月）
    間，復以陳立青、柯國鴻交付ＶＣＤ壹台為代價，出售安非他命一錢予陳立青、
    柯國鴻，以上三次均在被告屏東縣內埔鄉○○村○○路八十二號之住所交貨；最
    後一次則於八十九年十一月二日十二時，陳立青、柯健平交付三張行動電話ＳＩ
    Ｍ卡（其中含門號0000000000號者）為代價，出售安非他命一公克予
    陳立青、柯健平。嗣於八十九年九月二十一日，在屏東縣高樹鄉○○路二之二號
    ，為警查獲王甲輝販賣毒品後所循線查獲。
      理 由
一、訊據上訴人即被告黎甲鴻，矢口否認上情，辯稱係因欠王甲輝三千元，致遭誣陷
    ，及未販賣予陳立青、柯國鴻、柯健平等，僅代彼等換取安非他命而已云云。
二、經查：前揭事實，業據(1)王甲輝於原審供稱：「（之前有買過三次），應該是一
    千元至三千元，第一次一千，第二次二千，第三次三千，最後一次三千沒交貨，
    共九千元」（見原審卷第六十六頁）；(2)被告於警訊時供稱：「他（指王甲輝）
    每次要找我，都會先撥0000000000號行動電話給我，然後我就會跟他
    約定時間地點」，「有從他買的安非他命裡面挖幾口來吸食」「我最主要的因素
    是為了可以賺到安非他命吸食，而另外可以賺到現金就加減賺」（見11.16.警訊
    筆錄）；(3)陳立青於原審供稱：「我拿二具行動電話跟被告（綽號鴨肉宏）換了
    一錢半的安非他命」「拿一台電視機換半錢安非他命」「拿一台ＶＣＤ換了一錢
    安非他命」「第四次是於八十九年十一月二日中午十二時許，我與柯健平一同到
    （鴨肉宏）的家裡，我拿了三張行動電話號碼，其中一支門號00000000
    00號，跟宏仔換了大約一公克的安非他命，可是他當時並沒有拿到安非他命，
    而是次日八十九年十一月三日，（鴨肉宏）才到我住處拿一公克的安非他命給我
    的，當時柯健平也有在場。」（見原審卷第十八、十九頁）；(4)柯健平、柯國鴻
    於原審亦證稱分別與陳立青向被告以上述物品換得安非他命（見原審卷第三十九
    頁、第四十頁）；(5)被告於八十九年十一月十六日警訊時，亦坦承以二行動電話
    調一錢半安非他命，以電視機調半錢安非他命，以三張電話卡調一公克安非他命
    ，雖被告當時供稱以ＶＣＤ調得半錢安非他命，及於本院供稱電視機調得一錢安
    非他命，電話卡調得０‧四公克安非他命，但查陳立青於八十九年十一月四日警
    訊筆錄與其在原審所供（上述原審卷第十八、十九頁），對於購得之安非他命，
    其數量始終相同，其因係購買者所為之陳述，自較正確，被告前後供述不一，不
    問其原因如何，自難以前後不符之數量，為認定事實之依據；(6)綜上所述，被告
    罪證甲確，所辯係卸責之詞，不足採信。
三、查安非他命係毒品危害防制條例第二條第二項第二款所稱之第二級毒品，不得非
    法持有、販賣，被告黎甲鴻竟持以販賣，核被告賣安非他命予王甲輝既遂三次，
    及販賣予陳立青等人四次部分，係犯毒品危害防制條例第四條第二項之販賣第二
    級毒品罪。於販賣予王甲輝第四次時，僅先收取價金，係犯同條第五項之販賣第
    二級毒品未遂罪，又被告持有第二級毒品安非他命之低度行為已被其販賣之高度
    行為所吸收，不另論罪。再其先後多次販賣安非他命之行為（七次既逐，一次未
    遂），時間緊接，犯罪構成要件相同，顯係基於概括之犯意為之，應論以連續犯
    ，依刑法第五十六條規定，以一罪論。
四、原審據以論罪科刑，固非無見。但查被告係取得二具行動電話販賣一錢半之安非
    他命，原審誤為半錢，另以取得ＶＣＤ一台，出售安非他命一錢，原審誤為半錢
    ，以三張行動電話ＳＩＭ卡出售一公克，原審誤為０‧四公克，已如前述，被告
    上訴否認犯罪，固無足取，惟原判決既有可議，自應予以撤銷改判。茲審酌被告
    犯後猶否認犯行，未有悔意，其販賣毒品殘害他人健康重大，及其圖利而犯罪之
    動機、目的等一切情狀，爰量處有期徒刑七年二月。至被告所有門號00000
    00000號行動電話壹支，為被告所有供販毒所用之物，及其販毒所得玖仟元
    、行動電話貳具、國際牌電視機壹台、ＶＣＤ壹台、及參張行動電話ＳＩＭ卡均
    依毒品危害防制條例第十九條第一項規定沒收之，並諭知販毒所得玖仟元如全部
    或一部不能沒收時，以其財產抵償之。另行動電話參具（其中壹具門號0000
    000000號）、國際牌電視機壹台、ＶＣＤ壹台、行動電話ＳＩＭ卡參張如
    全部或一部不能沒收時，追繳其價額。
據上論斷，應依刑事訴訟法第三百六十九條第一項前段、第三百六十四條、第二百九
十九條第一項前段、毒品危害防制條例第四條第二項、第十九條第一項、刑法第十一
條、第五十六條前段，判決如主文。
本案經檢察官鄭文貴到庭執行職務。
中    華    民    國      九十      年       六       月     二十七   日
                              臺灣高等法院高雄分院刑事第九庭
                                  審判長法官  張甲松
                                        法官  任森銓
                                        法官  江泰章
右正本證甲與原本無異。
如不服本判決，應於判決送達後十日內向本院提出上訴狀，其未述理由者並應於提
出上訴狀後十日內向本院補提理由書（應附繕本)。
                                      書記官  黃一秋
中    華    民    國      九十      年       六       月     二十九   日
附錄：本判決論罪科刑法條：
毒品危害防制條例第四條第二項
製造、運輸、販賣第二級毒品者，處無期徒刑或七年以上有期徒刑，得併科新臺幣七
百萬元以下罰金。
                                                                   Ｊ


司法院資訊處製作；財團法人民間司法改革基金會備份。
